# 求助陈版：关于消耗性生物资产

提问人：greygenie 时间：2010-03-03 17:59:09
林业公司的消耗性生物资产是否应该归属于非流动资产，如果管理层确定未来一年内将砍伐的林木是否可以重分类至流动资产？

回答人：chenyiwei
回复 楼主 greygenie 的帖子不应当归类为非流动资产。 根据《企业会计准则第 30 号—财务报表列报》第十三条规定，预计在一个正常营业周期中变现、出售或耗用的资产应当归类为流动资产。该准则应用指南指出： “ 本准则判断流动资产、流动负债所指的一个正常营业周期，通常是指企业从购买用于加工的资产起至实现现金或现金等价物的期间。 正常营业周期通常短于一年，在一年内有几个营业周期。但是，也存在正常营业周期长于一年的情况，如房地产开发企业开发用于出售的房地产开发产品，造船企业制造用于出售的大型船只等，往往超过一年才变现、出售或耗用，仍应划分为流动资产。 正常营业周期不能确定的，应当以一年（ 12 个月）作为正常营业周期。”
因此，林业企业的消耗性生物资产，虽然生长期可能长达数年，但仍属于流动资产。

提问人：hrtsex 时间：2015-11-23 19:01:49
根据企业会计准则的规定，林木类消耗性生物资产郁闭前的相关支出应予资本化，郁闭后的相关支出计入当期费用。想请教陈版的是：
1 、林地的租赁费用在郁闭前/后是否均可计入消耗性生物资产？ 2 、郁闭后的相关支出计入当期费用，当期费用是指管理费用吗？

回答人：chenyiwei
林地租赁费用的资本化／费用化问题应当与同期发生的相关费用采用同样原则予以处理，即郁闭后再发生的林地租赁费用应当费用化，一般是计入管理费用。